【裁判字號】    97,裁,828
【裁判日期】    970124
【裁判案由】    商標註冊
【裁判全文】
最  高  行  政  法  院  裁  定
                                     97年度裁字第00828號
上  訴  人  甲○○○○○○○○
被 上訴 人  經濟部智慧財產局
代  表  人  王美花
上列當事人間商標註冊事件，上訴人對於中華民國96年8月1日臺
北高等行政法院95年度訴字第03672號判決，提起上訴，本院裁
定如下：
    主  文
上訴駁回。
上訴審訴訟費用由上訴人負擔。
    理  由
一、按對於高等行政法院判決之上訴，非以其違背法令為理由，
    不得為之，行政訴訟法第242條定有明文。依同法第243條第
    1項規定，判決不適用法規或適用不當者，為違背法令；而
    判決有同條第2項所列各款情形之一者，為當然違背法令。
    是當事人對於高等行政法院判決上訴，如依行政訴訟法第24
    3條第1項規定，以高等行政法院判決有不適用法規或適用不
    當為理由時，其上訴狀或理由書應有具體之指摘，並揭示該
    法規之條項或其內容；若係成文法以外之法則，應揭示該法
    則之旨趣；倘為司法院解釋或本院之判例，則應揭示該判解
    之字號或其內容。如以行政訴訟法第243條第2項所列各款情
    形為理由時，其上訴狀或理由書，應揭示合於該條項各款之
    事實。上訴狀或理由書如未依此項方法表明者，即難認為已
    對高等行政法院判決之違背法令有具體之指摘，其上訴自難
    認為合法。
二、本件上訴人對於高等行政法院判決上訴，雖以該判決違背法
    令為由，惟原審駁回上訴人之訴，主要係以：上訴人申請註
    冊之系爭「贏家Winner月刊」商標圖樣係由字體反白且未經
    設計之外文「Winner」及其後方墨色中文「月刊」、外文中
    字母「nn」上方置一方框藍底反白之中文「贏家」及反白網
    址「winner.1111.com.tw」所聯合組成，而據以核駁之「
    WINNER ENGLISH英語贏家」商標（圖樣中之ENGLISH聲明不
    專用）圖樣則由經左下右上圓弧線區分為左上方紅色、右下
    方藍色之外文「WINNER」、字尾「R」右上方之星星符號及
    下方左右排列之中文「英語贏家」及外文「ENGLISH」所組
    成，二者相較，均有相同外文「Winner」及中文「贏家」，
    其中二商標圖樣之外文「Winner」字體碩大佔整體圖樣三分
    之二強，予人寓目印象極為醒目，此部分商標之識別功能特
    別顯著，依上開說明，自可就此部分加以比較觀察，以判斷
    兩商標是否近似。又二商標均使用紅白藍三色作為商標圖樣
    主要色系，於異時異地隔離觀察之際，易使人產生系列商標
    之聯想，應屬構成近似之商標。二商標復均指定使用於雜誌
    出版、線上電子書籍及雜誌出版等同一或類似之服務，此為
    上訴人所不爭執。是以，衡酌二商標近似及其所指定使用服
    務同一或高度類似等因素，系爭商標之申請註冊實難謂無使
    相關消費者誤認其指定使用之服務與據以核駁商標所表彰之
    服務係來自相同提供者或雖不相同但有關連之提供者，而有
    混淆誤認之虞。至於上訴人於申請註冊階段雖檢送其所發行
    之西元2004年11月創刊號、2004年12月、2005年1月、2006
    年1月及2006年2月之月刊5份及贏家雜誌社網頁檢索資料附
    原處分卷內，惟經核前揭雜誌及相關網頁資料，只能證明其
    有使用之事實，尚難據此認系爭商標業經上訴人使用已為相
    關消費者所普遍知悉，足以與據以核駁商標相區辨，而無致
    生混淆誤認之虞。是上訴人訴請撤銷原處分及訴願決定，並
    請求判命被上訴人核准申請註冊，為無理由，應予駁回等由
    。資為判斷之論據。已詳予敘明其得心證之事由，核與證據
    及論理法則均無違。上訴意旨猶執原詞加以爭執，無非係就
    原審取捨證據、認定事實之職權行使，指摘其為不當，或係
    以其一己對法律規定之誤解，任意指摘原審駁斥其主張之理
    由為不當，而非具體說明其有何不適用法規或適用法規不當
    之情形，及合於行政訴訟法第243條第2項所列各款之事實，
    難認對該判決之如何違背法令已有具體之指摘。依首揭說明
    ，應認其上訴為不合法。
三、據上論結，本件上訴為不合法，依行政訴訟法第249條第1項
    前段、第104條、民事訴訟法第95條、第78條，裁定如主文
    。
中    華    民    國    97    年    1     月    24    日
                    最高行政法院第二庭
                        審判長法官  高  啟  燦
                              法官  黃  本  仁
                              法官  黃  合  文
                              法官  廖  宏  明
                              法官  楊  惠  欽
以  上  正  本  證  明  與  原  本  無  異
中    華    民    國    97    年    1     月    25    日
                              書記官  彭  秀  玲


司法院資訊處製作；財團法人民間司法改革基金會備份。
